臺灣臺北地方法院刑事判決
111年度審易字第1272號
公  訴  人  臺灣臺北地方檢察署檢察官
被      告  施奇杉


上列被告因竊盜案件，經檢察官提起公訴（111年度偵字第13334
號），本院判決如下：
    主  文
施奇杉犯踰越門窗侵入住宅竊盜罪，處有期徒刑捌月。
未扣案如附表所示之犯罪所得沒收，於全部或一部不能沒收或不
宜執行沒收時，追徵其價額。
    事  實
施奇杉意圖為自己不法之所有，基於踰越門窗侵入住宅竊盜之犯
意，於民國110年12月25日23時55分許，自其位在臺北市文山區
久康街149巷之住處樓下騎乘腳踏車在附近閒晃，找尋下手目標
，於同年12月26日0時4分許，行經臺北市○○區○○街000號後側車
庫（秀明路1段側），見羅東藩在臺北市○○區○○街000○0號3樓住
處（下稱案發處所）已關燈，認有機可乘，即攀爬至羅東藩上開
住處陽台，再從陽台之落地窗上面未上鎖之氣窗鑽入屋內，竊得
羅東藩所有放在客廳展示櫃內之德化觀音坐蓮白磁像1座（高約3
0公分）得手後離去。
    理  由
壹、證據能力方面：
一、按被告以外之人於審判外之言詞或書面陳述，除法律有規定
    者外，不得作為證據，刑事訴訟法第159條第1項定有明文。
    而所謂法律有規定者，即包括同法第159條之1至之5所規定
    傳聞證據具有證據能力之例外情形。被告以外之人於審判外
    之陳述，雖不符前4條之規定，而經當事人於審判程序同意
    作為證據，法院審酌該言詞陳述或書面陳述作成時之情況，
    認為適當者，亦得為證據；當事人、代理人或辯護人於法院
    調查證據時，知有第159條第1項不得為證據之情形，而未於
    言詞辯論終結前聲明異議者，視為有前項之同意，同法第15
    9條之5亦有明文。查證人即告訴人羅東藩於警詢中之指訴係
    被告施奇杉以外之人於審判外陳述，雖為傳聞證據，然被告
    就證人羅東藩之警詢筆錄於言詞辯論終結前並未聲明異議，
    本院審酌前揭證人警詢時之指述並無違法取得之瑕疵，以之
    作為證據應屬適當，依刑事訴訟法第159條之5第2項之規定
    ，應認有證據能力。
二、本案所引用其餘非供述證據，檢察官及被告均未爭執各該證
    據之證據能力，亦查無依法應排除其證據能力之情形，是後
    述所引用證據均具有證據能力，先予敘明。　　
貳、實體方面：
一、訊據被告矢口否認有何竊盜犯行，辯稱：其當時因為雙腳骨
    折開刀，行動不便，在家休養，其沒有去行竊云云。
二、經查：
　㈠竊嫌於110年12月25日23時55分許，自臺北市○○區○○街000巷0
    號前騎乘腳踏車進入防火巷內，於同年月26日0時4分許，行
    經臺北市○○區○○街000號後側車庫（秀明路1段側），見案發
    處所未關燈，即攀爬案發處所之陽台，再從陽台落地窗上面
    未上鎖之氣窗鑽入屋內等情，有路口監視器錄影畫面翻拍照
    片等件附卷可憑（見見臺灣臺北地方檢察署111年度偵字第1
    3334號卷，下稱偵卷，第23頁至第27頁），是此部分事實，
    首堪認定。
　㈡被害人羅東藩於警詢及偵訊中均指稱：其母親劉碧蓮於110年
    12月26日9時30分許，進入客廳時，看見落地窗被打開，且
    呈現歪斜狀態，陽台內地磚亦發現清晰腳印，有遭人入侵之
    跡象，原擺放在客廳展示櫃之德化觀音坐蓮白磁像1座（高
    約30公分）也不見蹤影等語（見偵卷第95頁至第96頁、第10
    1頁至第102頁、第135頁至第136頁）；又員警前往現場勘察
    採證，確認案發處所發現之鞋印，與被告所穿之鞋紋類同，
    有內政部警政署刑事警察局111年1月26日刑鑑字第11100068
    26號鑑定書暨所附照片及臺北市政府警察局文山第一分局現
    場勘察報告等件在卷可佐（見偵卷第39頁至第51頁、第53頁
    至第88頁），是被害人羅東藩上開指訴，應堪採信。
　㈢員警另在案發處所之窗框採集DNA檢驗，確認與被告之DNA型
    別相符，有臺北市政府警察局實驗室案件編號0000000000C2
    5號鑑定書1份附卷可稽（見偵卷第37頁至第38頁）。
　㈣基上，被告確為侵入案發處所行竊之人，並竊得如附表所示
    之物得手等事實，堪可認定。
　㈤至被告雖以前揭情詞置辯，然其僅提出國泰人壽理賠給付明
    細供本院審酌（見本院111年度審易字第1272號卷第35頁）
    ，該文件並未蓋有國泰人壽之相關印文，已難信該文書為真
    正；縱認該資料非虛，惟其上記載被告之住院日期為110年1
    2月8日至同年月12日，最後醫療日期則為110年12月21日，
    而本案案發則係同年月25日至26日間，並非被告之住院或回
    診治療時間，是被告上開所辯，洵屬臨訟卸責之詞，本院實
    難憑採。
三、綜上所述，被告犯行洵堪認定，本案事證明確，應予依法論
    科。
四、論罪科刑：
　㈠按刑法第321條第1項第1款侵入住宅竊盜罪之「住宅」，衹須
    為人所居住之處所為已足，不以行竊時必有人住居為必要（
    最高法院83年度台上字第3898號判決意旨參照）。又同法第
    321條第1項第2款規定，將「門扇」、「牆垣」、「其他安
    全設備」並列，所謂「門扇」專指門戶，應屬狹義指分隔住
    宅或建築物內外之間之出入口大門而言，而所謂「其他安全
    設備」，指門扇、牆垣以外，依通常觀念足認防盜之一切設
    備而言，如門鎖、窗戶等（最高法院55年度台上字第547號
    判決意旨參照）。再該款所謂「毀」係指毀壞，而所謂「越
    」則指越入、超越或踰越而言，祇要毀壞、踰越或超越安全
    設備之行為使該安全設備喪失防閑作用，即該當於前揭規定
    之要件（最高法院77年度台上字第1130號判決意旨參照）。
　㈡被告攀爬圍牆後，又從案發處所之陽台落地窗上方之氣窗鑽
    入屋內行竊，是核被告所為，係犯刑法第321條第1項第1款
    、第2款之逾越門窗侵入住宅竊盜罪。
　㈢被告侵入住宅之行為，已結合於加重竊盜罪之罪質中，無庸
    另論以刑法第306條第1項之無故侵入他人住宅罪。又依最高
    法院69年台上字第3945號判例意旨：刑法第321條第1項所列
    各款為竊盜之加重條件，如犯竊盜罪兼具數款加重情形時，
    因竊盜行為僅有一個，仍只成立一罪，不能認係法律競合或
    犯罪競合，但判決主文應將各種加重情形順序揭明，理由並
    應引用各款，俾相適應。是被告本案雖同時該當刑法第321
    條第1項第1款、第2款之加重事由，惟仍僅論以一加重竊盜
    罪。
　㈣爰以行為人之責任為基礎，審酌被告不思以正途賺取所需，
    竟以前揭方式竊取他人財物，顯然欠缺尊重他人財產權之觀
    念，所為誠屬不該，殊非可取，酌以被告矢口否認犯行之犯
    後態度，兼衡其自陳高職畢業之智識程度、現自己經營檳榔
    攤、兼差洗水塔及送貨等工作、每月收入約新臺幣（下同）
    5萬元、毋須扶養他人之家庭生活經濟狀況（見本院卷第44
    頁）暨其犯罪之動機、目的、手段等一切情狀，量處如主文
    所示之刑，以資懲2儆。　
五、沒收部分：
　㈠按犯罪所得，屬於犯罪行為人者，沒收之。前二項之沒收，
    於全部或一部不能沒收或不宜執行沒收時，追徵其價額。刑
    法第38條之1第1項前段、第3項定有明文。
　㈡被告所竊得如附表所示之物，為其本案犯罪所得，且未據扣
    案，應依前揭規定宣告沒收，於全部或一部不能沒收或不宜
    執行沒收時，追徵其價額。　
六、據上論斷，應依刑事訴訟法第299條第1項前段，判決如主文
    。
本案經檢察官陳鴻濤提起公訴，檢察官朱玓到庭執行職務。
中　　華　　民　　國　　111 　年　　10　　月　　27　　日
　　　　　　　　　刑事第二十一庭法　官　劉俊源
上正本證明與原本無異。
如不服本判決，應於收受送達後20日內向本院提出上訴書狀，並
應敘述具體理由；其未敘述上訴理由者，應於上訴期間屆滿後20
日內向本院補提理由書狀（附繕本），「切勿逕送上級法院」。
因疫情而遲誤不變期間，得具狀向法院聲請回復原狀。
　　　　　　　　　　　　　　　　書記官　潘美靜
中　　華　　民　　國　　111 　年　　10　　月　　27　　日
附錄本案論罪科刑法條全文如下：
中華民國刑法第321條：
犯前條第1項、第2項之罪而有下列情形之一者，處6月以上5年以
下有期徒刑，得併科50萬元以下罰金：
一、侵入住宅或有人居住之建築物、船艦或隱匿其內而犯之。
二、毀越門窗、牆垣或其他安全設備而犯之。
三、攜帶兇器而犯之。
四、結夥三人以上而犯之。
五、乘火災、水災或其他災害之際而犯之。
六、在車站、港埠、航空站或其他供水、陸、空公眾運輸之舟、
    車、航空機內而犯之。
前項之未遂犯罰之。

附表：
竊得之物 德化觀音坐蓮白磁像1座（高約30公分）